【裁判字號】    97,訴,1163
【裁判日期】    971219
【裁判案由】    違反毒品危害防制條例
【裁判全文】
臺灣新竹地方法院宣示判決筆錄          97年度訴字第1163號
公  訴  人  臺灣新竹地方法院檢察署檢察官
被      告  乙○○
指定辯護人  本院公設辯護人甲○○
上列被告因違反毒品危害防制條例案件，檢察官提起公訴（97年
度毒偵字第1617號、第1854號）後，聲請改依協商程序而為判決
，本院於中華民國97年12月19日下午5時，在本院刑事第9法庭宣
示判決，出席職員如下：
法官起立朗讀判決主文、犯罪事實要旨、處罰條文，及告以上訴
限制、期間並提出上訴狀之法院，且諭知記載其內容：
一、主  文：
    乙○○施用第一級毒品，累犯，處有期徒刑柒月；扣案之第
    一級毒品海洛因壹包（驗前淨重零點陸肆捌公克，驗餘淨重
    零點陸肆肆玖公克），沒收銷燬之；扣案之注射針筒支，
    沒收之。又施用第二級毒品，累犯，處有期徒刑陸月；扣案
    之第二級毒品安非他命壹包（毛重零點柒捌公克），沒收銷
    燬之；扣案之玻璃球吸食器貳個、吸管壹支，均沒收之。又
    施用第一級毒品，累犯，處有期徒刑柒月；扣案之第一級毒
    品海洛因殘渣袋貳個，均沒收銷燬之；扣案之注射針筒壹支
    、注射用水貳瓶，均沒收之。應執行有期徒刑壹年伍月；扣
    案之第一級毒品海洛因壹包（驗前淨重零點陸肆捌公克，驗
    餘淨重零點陸肆肆玖公克）、第一級毒品海洛因殘渣袋貳個
    、第二級毒品安非他命壹包（毛重零點柒捌公克），均沒收
    銷燬之；扣案之注射針筒肆支、注射用水貳瓶、玻璃球吸食
    器貳個、吸管壹支，均沒收之。
二、犯罪事實要旨：
  (一)乙○○前民國92年間，因施用第二級毒品案件，經臺灣桃園
    地方法院中壢簡易庭於92年4月30日以92年度壢簡字第498號
    判決判處有期徒刑3月確定，並於93年3月9日易科罰金執行
    完畢。
  (二)乙○○前於88年間因施用毒品案件，經本院以88年度毒聲字
    第1656號裁定送觀察、勒戒後，認無繼續施用毒品傾向，於
    88 年9月1 日釋放出所，並由臺灣新竹地方法院檢察署檢察
    官於88年9 月2 日以88年度毒偵字第149 號不起訴處分確定
    。又於89年間，因施用毒品案件，經臺灣高雄地方法院以89
    年度毒聲字第8099號裁定送觀察、勒戒後，認無繼續施用毒
    品之傾向，於89年10月30日執行完畢而釋放出所，由臺灣高
    雄地方法院檢察署檢察官於89年10月26日以89年度毒偵字第
    69 72 號為不起訴處分確定。又於前開觀察、勒戒執行完畢
    釋放後5 年內之92年間，因施用毒品案件，經臺灣桃園地方
    法院以92年度毒聲字第143 號裁定令入戒治處所施以強制戒
    治1 年，嗣戒治成效經評定合格，經同院以92年度毒聲字第
    1802 號 裁定停止戒治，並於92年7 月11日停止處分出所，
    所餘戒治期間交付保護管束，迄93年1 月9 日因法律修正報
    結（視為未執行完畢）；刑責部分，則經同院於92年4 月30
    日以92 年 度壢簡字第498 號判決判處有期徒刑3 月確定。
    復於96年間，又因施用毒品案件，經臺灣新竹地方法院檢察
    署檢察官以96年度毒偵字第1545號為緩起訴處分確定。復於
    97年間，因施用毒品案件，經臺灣桃園地方法院以97年度審
    易字第13 64 號判決判處有期徒刑5 月確定。
  (三)詎其仍不知戒慎其行，於前開觀察、勒戒執行完畢釋放後之
    5 年內已再犯施用毒品案件，復分別基於施用第一級毒品海
    洛因及第二級毒品安非他命之犯意，為下列施用毒品之犯行
    ：
  1.於97年8 月17日晚間7 至8 時許，在停放於新竹縣竹東鎮○
    ○○路95巷36號前之車輛內，以將安非他命置於玻璃球內以
    火燒烤吸食煙霧之方式，施用第二級毒品安非他命1 次；另
    於同年8 月19日凌晨0 時30分許為警採尿往前回溯26小時內
    某時，在新竹縣竹東鎮○○○路95巷36號處，以將海洛因置
    入針筒摻水注射之方式，施用第一級毒品海洛因1 次。嗣於
    同年8 月18日晚間11時25分許，在上址為警查獲，並扣得第
    一級毒品海洛因1 包（驗前淨重0.648 公克，驗餘淨重0.64
    49公克）、第二級毒品安非他命1 包（毛重0.78公克）、注
    射針筒3 支、玻璃球吸食器2 個及吸管1 支，並經其同意採
    集尿液送驗結果呈安非他命、甲基安非他命及嗎啡陽性反應
    ，始悉上情。
  2.於97年9 月22日中午12時許，在其位於新竹縣竹東鎮○○路
    301 巷6 弄3 號租屋處內，以將海洛因置入針筒摻水注射之
    方式，施用第一級毒品海洛因1 次。迨於同年9 月22日下午
    5 時許，為警在其前開租屋處內查獲，並扣得海洛因殘渣袋
    2 個、注射針筒1 支及注射用水2 瓶，嗣經其同意採集尿液
    送驗結果呈嗎啡、可待因陽性反應，始悉上情。
三、處罰條文：
    毒品危害防制條例第10條第1項、第2項、第18條第1項前段
    ，刑法第11條、第47條第1項、第51條第5款、第38條第1項
    第2款。
四、附記事項：
  (一)於97年8 月18日晚間為警查扣之第一級毒品海洛因1 包（保
    管字號：97年度白保字第000249號，驗前淨重0.6480公克，
    取樣0.0031公克，驗餘淨重0.6449公克），係毒品危害防制
    條例第2 條第2 項第1 款所規定之第一級毒品，有交通部民
    用航空局醫務中心97年9 月16日航藥鑑第0000000 號鑑定書
    乙紙在卷可參（見本院卷第14頁），及扣案之第二級毒品安
    非他命1 包（保管字號：97年度安保管字第000244號，毛重
    0.78公克），均係查獲之毒品，其包裝即夾鍊袋均因包覆毒
    品，顯留有該毒品之殘渣，與毒品間已難以分析剝離，自應
    整體視為毒品，均依毒品危害防制條例第18條第1 項前段之
    規定，沒收銷燬之。至送鑑耗損之海洛因既已滅失，自無庸
    再予宣告沒收銷燬，附此敘明。另扣案之注射針筒3 支、為
    被告所有供施用第一級毒品海洛因所用之物，扣案之玻璃球
    吸食器2 個、吸管1 支，為被告所有供施用第二級毒品安非
    他命所用之物，業據被告供承在卷（見本院卷第18頁），均
    爰依刑法第38條第1 項第2 款規定宣告沒收。
  (二)於97年9 月22日下午為警查扣之海洛因殘渣袋2 個（量微無
    法秤重），該殘渣袋因包覆毒品，已留有毒品殘渣，與毒品
    間已難以分析剝離，自應整體視為毒品，亦應依同條例第18
    條第1 項前段之規定，沒收銷燬之；另扣案之注射用水2瓶
    及注射針筒1 支，分別為被告所有供施用第一級毒品海洛因
    所用及預備之物，業據被告供承在卷（見本院卷第18頁），
    爰均依刑法第38條第1 項第2 款規定宣告沒收。
五、協商判決除有刑事訴訟法第455 條之4 第1 項第1 款於本訊
    問程序終結前，被告撤銷協商合意或檢察官撤回協商聲請者
    ；第2 款被告協商之意思非出於自由意志者；第4 款被告所
    犯之罪非第455 條之2 第1 項所定得以協商判決者；第6 款
    被告有其他較重之裁判上一罪之犯罪事實者；第7 款法院認
    應諭知免刑或免訴、不受理者情形之一，及違反同條第2 項
    「法院應於協商合意範圍內為判決；法院為協商判決所科之
    刑，以宣告緩刑或2 年以下有期徒刑、拘役或罰金為限」之
    規定者外，檢察官與被告均不得上訴。
六、如有前項得上訴之情形，得自收受宣示判決筆錄送達之日起
    10 日內，向本院提出上訴書狀，上訴於第二審法院。
中    華    民    國    97    年    12    月    19    日
                    刑事第五庭     書記官  蕭惠婷
                                   法  官  林佑珊
以上筆錄正本係照原本作成。
中    華    民    國    97    年    12    月    19    日
                                   書記官  蕭惠婷
附錄本案論罪科刑法條全文：
毒品危害防制條例第10條
施用第一級毒品者，處6月以上5年以下有期徒刑。
施用第二級毒品者，處3年以下有期徒刑。


司法院資訊處製作；財團法人民間司法改革基金會備份。
